最　高　行　政　法　院　裁　定
　　　　　　　　　　　　　　　　　　 96年度裁字第00695號
抗　告　人　凱呈有限公司
代　表　人　甲○○
上列抗告人因與相對人財政部臺中關稅局間虛報進口貨物加工程
度事件，對於中華民國95年5月19日臺中高等行政法院95年度簡
字第00045號裁定提起抗告，本院裁定如下：
    主  文
抗告駁回。
抗告訴訟費用由抗告人負擔。
　　理  由
一、按抗告法院認抗告為不合法或無理由者，應為駁回抗告之裁
    定。
二、本件原裁定係以：本件抗告人因虛報進口貨物加工程度事件
    ，係於民國（下同）94年2月6日收受相對人之094年第00000
    000號處分書，有送達證書附於原處分卷可稽。計其提起復
    查之期間，應自94年2月7日起算，至94年3月8日即已屆滿。
    抗告人遲至94年6月10日始具申請書向相對人申請復查，亦
    有經相對人蓋有收文日期戳之復查申請書附於原處分卷可按
    ，已逾海關緝私條例第47條第1項規定申請復查之法定不變
    期間，相對人以程序不合法予以復查不受理之決定，並無不
    合。抗告人雖主張94年2月6日並未收到該處分書，該處分書
    寄達的地點係抗告人過去的營業所，如今抗告人已遷至嘉義
    縣新港鄉月眉潭村600之12號，遲誤復查期間非抗告人之過
    失云云。經查，本件處分書係寄至抗告人之營業所花蓮縣吉
    安鄉○○路○段33號1樓，經抗告人之文件收受人即抗告人代
    表人張道仁之兄張道屏收受，送達證書上蓋有抗告人及代表
    人之印章，該處分書已於94年2月6日合法送達於抗告人，有
    該送達證書及原審法院公務電話紀錄附卷可稽。又根據抗告
    人所提復查申請書及訴願書，其聯絡住址均仍在花蓮縣吉安
    鄉○○路○段37號，且依據經濟部國際貿易局廠商基本資料
    ，抗告人係設址花蓮縣吉安鄉○○路○段33號1樓，足證抗告
    人於提起訴願時仍設址花蓮縣吉安鄉，其主張現已遷至嘉義
    縣新港鄉月眉潭村600之12號，並不影響原處分送達之效力
    ，因認其訴為不合法，駁回抗告人在原審之訴。
三、抗告意旨略謂：來函主張抗告人遲誤復查期間，惟94年2月
    6日抗告人並未收到原處分書，蓋該處分書寄達之地點係抗
    告人過去的營業所，如今抗告人已遷移至嘉義縣新港鄉月眉
    潭村600之12號，因此遲誤復查期間非抗告人之過失等語，
    經核該抗告論旨，仍執前詞指摘原裁定違誤，求予廢棄，難
    認有理由，應予駁回。
四、依行政訴訟法第104條、民事訴訟法第95條、第78條，裁定
    如主文。
中　　華　　民　　國　　96　　年　　4　　 月　　12　　日
                  第四庭審判長法  官　鍾　耀　光
                              法  官  姜　仁　脩
                              法  官　王　德　麟
                              法  官　黃　清　光
                              法  官　吳　慧　娟
以  上  正  本  證  明  與  原  本  無  異
中　　華　　民　　國　　96　　年　　4　　 月　　12　　日
　　　　　　　　　　　　　　　書記官　阮　桂　芬
